臺灣高等法院刑事裁定　　　　　　　　　　　　　　九十一年度聲再字第一五三號
　　再審聲請人
　　即受判決人　甲○○
右列聲請人因恐嚇等案件，對於本院九十年度上易字第二○七六號，中華民國九十一
年三月二十六日確定判決（臺灣板橋地方法院九十年度訴字第九四號、八十九年度偵
字第一九八五○號），聲請再審，本院裁定如左：
    主  文
再審之聲請駁回。
    理  由
一、聲請意旨略以：聲請人甲○○乃係基於楊宏文有興趣一起做，聲請人才決定將錄
    影帶交與其寄發給被害人，但因向聲請人借款遭聲請人拒絕，而心生怨恨，楊宏
    文對於此不利之事實當然予以否認，惟楊宏文確有向被告借錢情事，業經證人吳
    嘉偉於原審九十一年二月五日到庭證述：「小楊（指楊宏文）說他要買車，說他
    缺錢，要我幫他跟老闆借錢：：」等語在卷，是證人楊宏文是否有因借錢遭拒而
    挾怨報復，事涉其證言是否可採，原審判決對此重要事實雖已調查，竟忽略而未
    加以斟酌，復未於理由內說明捨棄之理由，原審判決應有足生影響於判決之重要
    證據漏未審酌之違背法令。又原審判決謂黃仕仁於警訊時已表示提出告訴且告訴
    為合法，惟黃仕仁雖曾於八十九年十月二十五日警訊時表示提出告訴，但其後於
    同年十一月三日檢察官偵查中撤回告訴，是原審判決誤認其告訴為合法，認定事
    實顯有違誤，將影響聲請人行為之可罰性與刑度之輕重，爰依刑事訴訟法第四百
    二十一條之規定提出再審。
二、按不得上訴於第三審法院之案件，其經第二審確定之有罪判決，如就足生影響於
    判決之重要證據漏未審酌者，亦得為受判決人之利益聲請再審，刑事訴訟法第四
    百二十一條固定有明文，惟此之據以聲請之證據，須在卷內現存且屬重要，一經
    審酌，即足以影響於原確定判決，並為原確定判決所漏未審酌者始足當之。且所
    謂重要證據，必須該證據已足認定受判決人應受無罪、或免訴、免刑或輕於原審
    所認定之罪名方可，如不足以推翻原審所認定罪刑之證據，即非足生影響於原判
    決之重要證據。而證據之憑信力如何，由法院依其調查之結果，依自由心證之原
    則而為斟酌取捨。至漏未審酌之證據，必需該證據確為真實，而足以據以認定受
    判決人應受無罪、免訴、免刑或輕於原判決所認罪名之判決者為限，否則不足以
    推翻原審所認之罪名，而僅據以爭執原審裁量之刑，仍為無理由。又所謂應受輕
    於原判決所認罪名之判決，係指應受較輕罪名之判決而言，至宣告刑之輕重，乃
    量刑問題，不在本款所謂罪名之內，最高法院五十六年台抗字第一○二號裁判可
    資參照。
三、經查本件原確定判決業已於理由欄一(一)至(十四)中詳細說明係以再審聲請人即被告甲
    ○○於警訊及偵審中之供述、證人楊宏文、吳嘉偉、被害人黃雲鳳、鄭港瀚、全
    志明等人之證述及指訴、扣案之物品、第一審法院及原審之勘驗結果等證據認定
    被告有刑法第三百十五條一第二款之竊錄罪及第三百四十六條第三項、第一項恐
    嚇取財未遂罪犯行之依據，並於理由欄二中各點就被告所為之各項辯解不可採信
    之理由詳為論述，其證據之斟酌取捨，依法並無不合。聲請人上揭聲請意旨所舉
    證人吳嘉偉於原審九十一年二月五日之證詞，雖原確定判決未於理由內說明捨棄
    不採之理由，然原確定判決已於理由欄二(二)中敘明被告於原審法院自承曾指示吳
    嘉偉寄送恐嚇錄影帶，吳嘉偉知情後表示無意願，其才要吳嘉偉詢問楊宏文是否
    願寄送等情，已足見被告主觀上有寄送上開錄影帶向被害人恐嚇取財之意圖，應
    認與楊宏文是否向其借貸一節無涉，從而縱斟酌聲請人所提出證人吳嘉偉於原審
    九十一年二月五日之證詞，僅能證明楊宏文有向被告借貸之情事，亦無法以該證
    據認定受判決人應受無罪、或免訴、免刑或輕於原審所認定之罪名，即非足生影
    響於原判決之重要證據。況聲請人於本件再審聲請狀中仍自承「：：其一時突發
    奇想，興起以錄影帶謀取不法利益之想法，：：聲請人才將錄影帶交予楊宏文」
    等語，益徵聲請人有恐嚇取財之犯行無訛。另聲請意旨所稱被害人黃仕仁已於檢
    察官偵查中撤回告訴，則原審判決認定事實顯有違誤一節，因被告於將竊錄之錄
    影帶交付楊宏文寄送時業已著手於恐嚇取財行為之實行，則告訴人是否撤回告訴
    ，並不影響已成立之竊錄罪及恐嚇取財未遂罪名，且縱告訴人中之一人撤回告訴
    ，亦非必影響原審法院量刑之輕重，故縱經採酌，除不影響業已成立之犯罪外，
    亦無足以認定受判決人有應受輕於原判決所認罪名之情事，當非刑事訴訟法四百
    二十一條所指之重要證據甚明。綜上所述，聲請人前開所指漏未審酌之證據，不
    足以認定受判決人有應受無罪、免訴、免刑或輕於原判決所認罪名之判決，本件
    再審之聲請為無理由，應予駁回。
四、據上論斷，應依刑事訴訟法第四百三十四條第一項，裁定如主文。
中      華      民      國    九十一    年      五      月     十六     日
                              臺灣高等法院刑事第二十二庭
                                  審判長法  官  林  明  俊
                                        法  官  邱  同  印
                                        法  官  胡  方  新
右正本證明與原本無異。
不得抗告。
                                        書記官  秦  慧  榮
中    華    民    國     九十一    年      五       月       十七       日
